臺灣高等法院刑事裁定
110年度聲字第3481號
聲  請  人  臺灣高等檢察署檢察官
受  刑  人  康敬恩



上列聲請人因受刑人數罪併罰有二裁判以上，聲請定其應執行之
刑（聲請案號：臺灣高等檢察署110年度執聲字第1566號），本
院裁定如下：
    主  文
康敬恩犯如附表所示各罪所處之刑，應執行有期徒刑肆年拾月。
    理  由
一、聲請意旨略以：受刑人康敬恩因詐欺等數罪，先後經判決確
    定如附表，應依刑法第53條、第51條第5款規定，定其應執
    行之刑，爰依刑事訴訟法第477條第1項聲請裁定等語。
二、按裁判確定前犯數罪者，併合處罰之。數罪併罰，有二裁判
    以上者，依刑法第51條之規定，定其應執行之刑。又宣告多
    數有期徒刑者，於各刑中之最長期以上，各刑合併之刑期以
    下，定其刑期；但不得逾30年。刑法第50條第1項前段、第5
    3條及第51條第5款分別定有明文。又刑事訴訟法第370條第2
    項、第3項，已針對第二審上訴案件之定應執行之刑，明定
    有不利益變更禁止原則之適用，於分屬不同案件之數罪併罰
    有應更定執行刑者，本於同為定刑裁定應為相同處理之原則
    ，法院於裁定定應執行之刑時，自仍應有不利益變更禁止原
    則法理之考量，亦即另定之執行刑，其裁量所定之刑期，不
    得較重於前定之執行刑加計後裁判宣告之刑之總和，否則即
    與法律秩序理念及法律目的之內部界限有違（最高法院103
    年度第14次刑事庭決議及最高法院93年度台非字第192號判
    決意旨參照）。至數罪併罰之案件，其各罪判決均係宣告刑
    ，並非執行刑，縱令各案中一部分犯罪之宣告刑在形式上已
    經執行，仍應依法聲請犯罪事實最後判決之法院裁定，然後
    再依所裁定之執行刑，換發指揮書併合執行，其前已執行之
    有期徒刑部分，僅應予扣除之問題（最高法院90年度台非字
    第340號、95年度台非字第320號判決意旨參照）。
三、經查：　　　　
  ㈠受刑人犯如附表編號1至10所示各罪，先後經判處如附表編號
    1至10所示之刑確定，其中附表編號1至2所示之罪，先經臺
    灣桃園地方法院以108年度審簡字第1140號判決定應執行有
    期徒刑10月確定，嗣附表編號1至2與附表編號3所示之罪，
    再經臺灣新北地方法院以109年度聲字第1493號裁定定應執
    行有期徒刑11月確定，附表編號6至9所示之罪，則經臺灣桃
    園地方法院以109年度金訴字第1號判決定應執行有期徒刑2
    年8月確定，有各該刑事裁判及本院被告前案紀錄表在卷可
    稽（見本院卷第17至131頁），本院為附表所示案件犯罪事
    實最後判決之法院。又受刑人所犯附表編號1至5所示之罪，
    為得易科罰金之罪，附表編號6至10所示之罪，為不得易科
    罰金之罪，合於修正後刑法第50條第1項第1款之情形，依同
    條第2項規定，須經受刑人請求檢察官聲請定其應執行之刑
    ，始得依第51條規定定之，茲檢察官依受刑人之請求聲請定
    其應執行之刑，有「定刑聲請切結書」在卷可稽（見本院卷
    第13頁），茲檢察官依受刑人請求而聲請就附表所示之罪，
    定其應執行刑，本院審核認其聲請為正當，應予准許。
  ㈡爰審酌受刑人所犯如附表編號1至5所示之罪，均係施用第二
    級毒品罪，附表編號6至10所示之罪，均係犯加重詐欺取財
    罪，其犯罪情節、侵害法益各相同或類似，附表所示各罪犯
    罪時間介於107年11月間至108年10月間，其中附表編號6至9
    所示之罪，被害人匯款時間均集中於108年9月16日，並斟酌
    本件對附表全體犯罪應予之整體非難評價程度，暨前述各罪
    定應執行之外部界限（附表各宣告刑中刑期最長之有期徒刑
    1年6月以上，附表各刑合併計算之刑期為有期徒刑8年3月）
    ，及不利益變更禁止原則（附表編號1至3所示之罪前經定應
    執行有期徒刑11月，附表編號6至9所示之罪前經定應執行有
    期徒刑2年8月，再加計附表編號4、5、10所示之罪之宣告刑
    分別為3月、4月、1年6月，以上合計刑期為有期徒刑5年8月
    ）等應遵守之內部界限，分別定其應執行之刑如主文所示。
  ㈢又數罪併罰中之一罪，依刑法規定得易科罰金，若因與不得
    易科之他罪併合處罰結果而不得易科罰金時，原可易科部分
    所處之刑，自亦無庸為易科折算標準之記載（司法院釋字第
    144號解釋參照）。受刑人所犯附表編號1至5所示之罪，原
    雖得易科罰金，惟因與不得易科罰金之附表所示其餘各罪併
    合處罰結果而不得易科罰金時，自無庸為易科罰金之記載。
    至附表編號1至3所示之罪，受刑人業於109年10月30日徒刑
    執行完畢，附表編號4所示之罪，受刑人於109年5月12日易
    科罰金執行完畢等情，此有受刑人之本院被告前案紀錄表附
    卷可佐（見本院卷第109、110頁），惟附表編號1至4既與附
    表編號5至10所示之罪合於數罪併罰之要件，揆諸前揭說明
    ，其數罪併罰所定應執行之刑尚未執行完畢，仍應就附表編
    號1至10之數罪合併定其應執行之刑，僅係檢察官就已執行
    之附表編號1至4所示部分，於換發執行指揮書時，予以扣除
    ，附此敘明。另附表編號2所示之犯罪日期欄，漏載108年6
    月4日，逕予補充，併此指明。
據上論斷，應依刑事訴訟法第477條第1項，刑法第50條第1項第1
款、第2項、第53條、第51條第5款，裁定如主文。
中　　華　　民　　國　　110 　年　　9 　　月　　13　　日
                  刑事第一庭    審判長法　官  周煙平
                                      法　官  吳炳桂
                                      法　官　連育群　　
以上正本證明與原本無異。
如不服本裁定，應於收受送達後五日內向本院提出抗告狀。
                                      書記官  廖紫喬
中　　華　　民　　國　　110 　年　　9 　　月　　13　　日